台灣桃園地方法院刑事判決　　　　93年度易字第1289號
公　訴　人　台灣桃園地方法院檢察署檢察官
被　　　告　丁○○
上列被告因竊盜等案件，檢察官原聲請以簡易判決處刑（93年度
偵字第14099 號），經本院改依通常程序審理暨檢察官於審理時
當庭以言詞追加起訴及函移併辦（93年度偵字第15714 號、第17
708 號），本院判決如下：
    主      文
丁○○連續攜帶兇器竊盜，處有期徒刑壹年貳月，扣案鑰匙柄標
示「YAMAHA」字樣之機車鑰匙壹支、磨尖六角扳手貳支及扳手壹
支均沒收；又寄藏贓物，處有期徒刑貳月；應執行有期徒刑壹年
月，扣案鑰匙柄標示「YAMAHA」字樣之機車鑰匙壹支、磨尖六
角扳手貳支及扳手壹支均沒收。
    事      實
一、丁○○基於意圖為自己不法所有之概括犯意，先後於如附表
    所示之時、地，以附表揭載之方法竊取乙○○等人所有之IA
    G-292 號重型機車等物（其各次行竊時間、地點、被害人、
    竊取財物、方法及查獲過程，均詳如附表所示）。復另行起
    意，於93年8 月初某日上午某時，在桃園縣桃園市○○路上
    ，明知真實姓名年籍不詳綽號為「慶宏」之友人所攜持之丙○○
    ，於93年3、4月間，在桃園縣蘆竹鄉新庄子125之11號3樓住
    處內遭竊），竟仍允受「慶宏」之託，為之保管該本
    嗣且帶回台北縣鶯歌鎮○○○街98號2樓7室租住處內藏放。
    迨93年9月1日下午1時許，其因附表編號1所示之該次竊行為
    警查獲後，於是日下午6 時許，自願帶警前去上址租住處搜
    索後，當場起出該本
二、案經桃園縣政府警察局桃園分局報請台灣桃園地方法院檢察
    署檢察官偵查後聲請以簡易判決處刑並經本院改依通常程序
    審理暨檢察官於審理時當庭以言詞追加起訴及前揭警察局中
    壢分局報請同署檢察官函移本院併案審理。
    理      由
一、前揭犯罪事實，業據被告丁○○於本院審理時，坦認不諱，
    並有「丙○○」之
    證據方法扣案或在卷可憑，再者，被告寄藏之該本
    丙○○所有，於93年3、4月間，在桃園縣蘆竹鄉新庄子125
    之11號3 樓住處內遭竊等情，復據丙○○於警詢述明，自堪
    認要屬贓物無訛，是以稽此各端，可信被告自白之各節悉實
    ，據而足徵其有上陳犯行，灼然明甚。次查，被告持以行竊
    用之磨尖六角扳手2支及扳手1支皆為金屬製品，材質堅硬，
    其中2支六角扳手經磨尖之部分更宛若刀之尖、刃，持該3支
    扳手朝人敲、擊甚或刺、劃，顯可傷害人體，危及生命，核
    屬兇器，殊毋庸疑。綜述，本件事證已明，被告犯行洵堪認
    定，應依法論科。
二、如附表編號一所示該次，被告丁○○所為核犯刑法第320 條
    第3項、第1項之竊盜未遂罪。另附表編號二至編號四所示之
    該三次，則係犯刑法第321條第1項第3 款之攜帶兇器竊盜罪
    。至其受「慶宏」之託代為保管丙○○失竊之
    ，則犯刑法第349條第2項之寄藏贓物罪。其先後4 次竊行，
    時間緊接，基本構成要件相同，顯係基於概括犯意反覆為之
    ，應依連續犯之規定論以情節較重之攜帶兇器竊盜罪一罪，
    並依法加重其刑。其所為如附表編號二至編四所示之3 次竊
    盜犯行，雖未據公訴人起訴，惟此與已起訴且經本院論罪之
    附表編號一所示之該次竊行間，既具連續犯之裁判上一罪關
    係，自為起訴效力所及，本院應併予審判。又其所犯攜帶兇
    器竊盜及寄藏贓物此二罪，犯意各別，構成要件互異，應分
    論併罰。爰審酌被告犯罪動機、行竊次數、竊取及所寄藏財
    物之種類、價值、行竊時持用兇器之種類、危險性之大小、
    犯行所生之危害及事後坦認犯行，態度良好等情狀，分別量
    處如主文所示之刑並定其應執行之刑。
三、扣案鑰匙柄標示「YAMAHA」字樣之機車鑰匙1 支、磨尖六角
    扳手2支及扳手1支，均屬被告所有且為其持以行竊所用之工
    具等情，業據其於本院審理時承明，核係供犯罪所用之物，
    爰依刑法第38條第1項第2款之規定，宣告沒收。至93年9月1
    日為警查獲時扣案之另2 支機車鑰匙，則無證據可證明係已
    供或意在備供爾後行竊所用，難認與本件犯行有關，於法自
    不得諭知沒收。
四、檢察官認被告丁○○持有之該本丙○○
    月15日凌晨零時許，侵入桃園縣蘆竹鄉庄子125之11號3樓陳
    某之住處竊取而得，指其此部分係涉犯刑法第321條第1項第
    1 款之加重竊盜罪嫌而函移本院併案審理（台灣桃園地方法
    院檢察署93年度偵字第15662號 ），惟為被告否認，茲查，
    檢察官認被告涉此竊行，無非以被害人丙○○之指述及扣案
    之
    可認被告持有之該本
    從據以審認斷明，又被告固持有該本陳某失竊之
    ，取得贓物之途緣由甚多，或為價購、受贈、拾得等等不一
    而足，要非僅侷限於竊取乙端，因之，單執此情猶難遽謂必
    屬行竊所得，綜上，檢察官援引之證據顯不足憑認被告有此
    竊盜犯行，是此移送併辦部分與前揭經論罪之竊盜部分即乏
    連續犯之裁判上一罪關係，本院無從併予審判，自應退請檢
    察官另行依法辦理。
五、本件檢察官原聲請以簡易判決處刑，惟經本院認有刑事訴訟
    法第451條之1第4項但書第1款第定之情形，依同法第452 條
    規定，本件應改適用通常程序審判之，末此敘明。
據上論斷，應依刑事訴訟法第452條、第299 條第1項前段，刑法
第56條、第321條第1項第3款、第349條第2項、第51條第5款、第
38條第1項第2款，罰金罰鍰提高標準條例第1 條前段，判決如主
文。
中　　華　　民　　國　　94　　年　　2 　　月　　14　　日
                  台灣桃園地方法院刑事第11庭
                      審判長法  官  蔡榮澤
                            法  官  游士珺
                            法  官  魏于傑
上正本證明與原本無異。
如不服本判決，應於送達後10日內向本院提出上訴狀，上訴於台
灣高等法院。
                            書記官  林怡君
中　　華　　民　　國　　94　　年　　2 　　月　　14　　日
附本件論罪科刑依據之法條：
中華民國刑法
第320條
意圖為自己或第三人不法之所有，而竊取他人之動產者，為竊盜
罪，處五年以下有期徒刑、拘役或五百元以下罰金。
意圖為自己或第三人不法之利益，而竊佔他人之不動產者，依前
項之規定處斷。
前二項之未遂犯罰之。
第321條第1項
犯竊盜罪而有左列情形之一者，處六月以上、五年以下有期徒刑
：
三  攜帶兇器而犯之者。
第349條第2項
搬運、寄藏、故買贓物或為牙保者，處五年以下有期徒刑、拘役
或科或併科一千元以下罰金。
附表：
┌──┬─────┬─────────┬───┬─────┬──────────┬────────────┐
│編號│  時  間  │   地     點      │被害人│竊取財物  │  方法及查獲過程    │      證      據        │
├──┼─────┼─────────┼───┼─────┼──────────┼────────────┤
│  一│93年9月1日│桃園縣桃園市○○路│乙○○│IAG-292 號│持其所有，鑰匙柄標示│被害人乙○○於警詢之指述│
│    │下午1 時許│3 段「桃園市清潔隊│      │重型機車1 │「YAMAHA」字樣之機車│領回機車出具之贓物領據1 │
│    │          │」圍牆旁          │      │輛，仍值新│鑰匙1 支插入停放右址│紙                      │
│    │          │                  │      │台幣（下同│之該輛機車電門鎖欲竊│欲竊之機車照片2 幀      │
│    │          │                  │      │）15,000元│取該車，惟正擬發動引│扣案之機車鑰匙1 支      │
│    │          │                  │      │          │擎之際，適員警巡經該│                        │
│    │          │                  │      │          │處隨將之查獲始未得逞│                        │
│    │          │                  │      │          │，當場並扣得其竊車用│                        │
│    │          │                  │      │          │之該支機車鑰匙。    │                        │
├──┼─────┼─────────┼───┼─────┼──────────┼────────────┤
│  二│93年9 月17│桃園縣中壢市自治里│己○○│KY-1109 號│持其所有，可用以刺或│被害人己○○於警詢之指述│
│    │日下午5 時│陸光一街A 棟國宅前│      │自小客車1 │劃傷人之身體，加害人│車輛竊盜、車牌失竊資料個│
│    │許        │                  │      │輛，仍值2 │之生命，客觀上對人身│別查詢報表－查詢車輛認可│
│    │          │                  │      │萬元      │安全構成威脅，得為兇│資料1 紙                │
│    │          │                  │      │          │器之磨尖六角扳手1 支│領回汽車出具之贓物領據1 │
│    │          │                  │      │          │，以之竊取該車得手，│紙                      │
│    │          │                  │      │          │嗣於編號三所示時、地│扣案之磨尖六角扳手1 支  │
│    │          │                  │      │          │為警循線查獲。      │                        │
├──┼─────┼─────────┼───┼─────┼──────────┼────────────┤
│  三│93年9 月21│桃園縣蘆竹鄉新興村│戊○○│LA-6658 號│方法同編號二，嗣93年│被害人戊○○於警詢之指述│
│    │日上午10時│中興一街83號斜對面│      │自小客車1 │9月25日下午5時40分許│車輛竊盜、車牌失竊資料個│
│    │許        │                  │      │輛，仍值10│，在台北縣鶯歌鎮鳳吉│別查詢報表－查詢車輛認可│
│    │          │                  │      │萬元      │一街98號2樓7室為警查│資料1 紙                │
│    │          │                  │      │          │獲，扣得其竊車用之磨│領回汽車出具之贓物領據1 │
│    │          │                  │      │          │尖六角扳手1 支，並在│紙                      │
│    │          │                  │      │          │該址樓下起獲LA-6658 │該車照片2 幀            │
│    │          │                  │      │          │號自小客車1 輛，再經│扣案之磨尖六角扳手1 支  │
│    │          │                  │      │          │其供述又循線查悉編號│                        │
│    │          │                  │      │          │二所示之該次竊行。  │                        │
├──┼─────┼─────────┼───┼─────┼──────────┼────────────┤
│  四│93年10月28│桃園縣中壢市環中東│甲○○│LA-8100 號│持其所有，可用以刺、│被害人甲○○於警詢之指述│
│    │日上午10時│路與榮安一路口    │      │自小客車1 │劃或敲、擊傷人之身體│車輛竊盜、車牌失竊資料個│
│    │許        │                  │      │輛，仍值5 │，加害人之生命，客觀│別查詢報表－查詢車輛認可│
│    │          │                  │      │萬元。    │上對人身安全構成威脅│資料1 紙                │
│    │          │                  │      │          │，得為兇器之磨尖六角│領回汽車出具之贓物領據1 │
│    │          │                  │      │          │扳手及扳手各1 支，以│紙                      │
│    │          │                  │      │          │之竊取該車得手。嗣翌│該車照片1 幀            │
│    │          │                  │      │          │（29）日晚間9 時20分│扣案之磨尖六角扳手及扳手│
│    │          │                  │      │          │許，其駕車行經桃園縣│各1 支                  │
│    │          │                  │      │          │中壢市○村街72號前為│                        │
│    │          │                  │      │          │警查獲，當場扣得其竊│                        │
│    │          │                  │      │          │車用之磨尖六角扳手及│                        │
│    │          │                  │      │          │扳手各1 支。        │                        │
└──┴─────┴─────────┴───┴─────┴──────────┴────────────┘
